ACORDAO-COMPLETO-2484682

ACÓRDÃO DE RELAÇÃO

ACÓRDÃO DE RELAÇÃO 1393/2021 ATA 21/2021 - PLENÁRIO

Acórdão 1393/2021-TCU-Plenário
Os Ministros do Tribunal de Contas da União, quanto o processo abaixo relacionado, com fundamento no art. 27 da Lei nº 8.443, de 16 de julho de 1992, c/c o art. 218 do Regimento Interno, ACORDAM, por unanimidade, em:
a) dar quitação ao senhor Eudoro Walter de Santana (CPF XXX.522.423-XX) ante o recolhimento da multa cominada por meio do subitem 9.2 do Acórdão 1674/2014-TCU-Plenário, alterado pelo Acórdão 2927/2016-TCU-Plenário, ambos de relatoria da Ministra Ana Arraes, conforme pareceres emitidos nos autos;
b) reconhecer a existência de crédito perante a Fazenda Pública em favor do senhor Eudoro Walter de Santana (CPF XXX.522.423-XX) , no valor de R$ 694,79 (ref. 17/02/2020) , em razão do recolhimento a maior da multa cominada por meio do Acórdão 1674/2014-TCU-Plenário, alterado pelo Acórdão 2927/2016-TCU-Plenário;
c) Orientar à Seproc que adote os procedimentos previstos na Portaria Conjunta Segecex-Segedam nº 1/2014, com vistas à restituição dos valores pagos a maior, nos termos do art. 8º da Resolução-TCU 315, de 2020; e
d) informar aos interessados que o presente Acórdão pode ser acessado por meio do endereço eletrônico www.tcu.gov.br/acordaos.
	Data       Evento D/C               Valor
	Saldo do crédito em 17/02/2020 R$ 694,79

	30/01/2020               C                  R$ 187,14
	
	17/02/2020               C                 R$ 505,78
	
1. Processo TC-Processo 033.123/2010-1 (TOMADA DE CONTAS ESPECIAL) 
	1.1. Responsáveis: Antônio Eduardo Gonçalves Segundo (XXX.073.463-XX) ; Douglas Augusto Pinto Junior (XXX.614.303-XX) ; Elias Fernandes Neto (XXX.792.054-XX) ; Eudoro Walter de Santana (XXX.522.423-XX) ; Jose Augusto Tostes Guerra (XXX.707.533-XX) ; José Tupinambá Cavalcante de Almeida (XXX.057.413-XX) 
	1.2. Órgão/Entidade: Departamento Nacional de Obras Contra As Secas
	1.3. Relator: Ministro Raimundo Carreiro
	1.4. Representante do Ministério Público: Subprocurador-Geral Paulo Soares Bugarin
	1.5. Unidade Técnica: Secretaria de Controle Externo de Tomada de Contas Especial (SecexTCE) .
	1.6. Representação legal: Maria de Fatima Batista Bino Viana (30025/OAB-CE) e outros, representando Antônio Eduardo Gonçalves Segundo; Jessica Teles de Almeida (26593/OAB-CE) e outros, representando Eudoro Walter de Santana; Francisco Hermínio Neto (23066/OAB-CE) , representando José Tupinambá Cavalcante de Almeida. 
	1.7. Determinações/Recomendações/Orientações: não há.

Antônio Eduardo Gonçalves Segundo (XXX.073.463-XX); Douglas Augusto Pinto Junior (XXX.614.303-XX); Elias Fernandes Neto (XXX.792.054-XX); Eudoro Walter de Santana (XXX.522.423-XX); Jose Augusto Tostes Guerra (XXX.707.533-XX); José Tupinambá Cavalcante de Almeida (XXX.057.413-XX)

RAIMUNDO CARREIRO

Maria de Fatima Batista Bino Viana (30025/OAB-CE) e outros, representando Antônio Eduardo Gonçalves Segundo; Jessica Teles de Almeida (26593/OAB-CE) e outros, representando Eudoro Walter de Santana; Francisco Hermínio Neto (23066/OAB-CE), representando José Tupinambá Cavalcante de Almeida.

TOMADA DE CONTAS ESPECIAL (TCE)

Secretaria de Controle Externo de Tomada de Contas Especial (SecexTCE).